臺灣高等法院臺中分院刑事裁定　
111年度聲字第751號

聲  請  人  臺灣高等檢察署臺中檢察分署檢察官     
受  刑  人  陳柏佑


上列聲請人因受刑人數罪併罰有二裁判以上，聲請定其應執行之
刑（聲請案號：111年度執聲字第340號），本院裁定如下：
    主  文
陳柏佑因犯如附表所示各罪所處之刑，應執行有期徒刑壹年陸月
。
    理  由
一、聲請意旨略以：上列受刑人陳柏佑（下稱受刑人）因偽造文
    書等罪，先後經判決確定如附表。數罪中雖有刑法第50條第
    1項但書所列情形，惟受刑人已請求檢察官聲請定應執行刑
    ，有臺灣臺中地方檢察署民國111年3月24日是否請求定應執
    行刑調查表足稽，應依刑法第50條第2項、第53條、第51條
    第5款規定，定其應執行之刑。爰依刑事訴訟法第477條第1
    項聲請裁定等語。
二、按數罪併罰，有二裁判以上者，依第51條之規定，定其應執
    行之刑；又數罪併罰，分別宣告其罪之刑，如宣告多數有期
    徒刑者，於各刑中之最長期以上，各刑合併之刑期以下，定
    其刑期，但不得逾30年。刑法第53條、刑法第51條第5款分
    別定有明文。另按數罪併罰之定應執行之刑，係出於刑罰經
    濟與責罰相當之考量，並非予以犯罪行為人或受刑人不當之
    利益，為一種特別的量刑過程，相較於刑法第57條所定科刑
    時應審酌之事項係對一般犯罪行為之裁量，為定應執行刑之
    宣告，乃對犯罪行為人本身及所犯各罪之總檢視，除應考量
    行為人所犯數罪反應出之人格特性，並應權衡審酌行為人之
    責任與整體刑法目的及相關刑事政策，在量刑權之法律拘束
    性原則下，依刑法第51條第5款之規定，採限制加重原則，
    以宣告各刑中之最長期為下限，各刑合併之刑期為上限，但
    最長不得逾30年，資為量刑自由裁量權之外部性界限，並應
    受法秩序理念規範之比例原則、平等原則、責罰相當原則、
    重複評價禁止原則等自由裁量權之內部抽象價值要求界限之
    支配，以使輕重得宜，罰當其責，俾符合法律授與裁量權之
    目的，以區別數罪併罰與單純數罪之不同，兼顧刑罰衡平原
    則（最高法院100年度台抗字第440號裁定意旨參照）。
三、經查，本件受刑人所犯如附表所示各罪，經最高法院、本院
    及臺灣臺中地方法院分別判處如附表所示之刑，均經確定在
    案，有上開案件裁判書及臺灣高等法院被告前案紀錄表等附
    卷可稽。其中附表編號1所示之罪為得易科罰金之罪；附表
    編號2、3所示之罪為不得易科罰金之罪，屬刑法第50條第1
    項但書各款之情形。茲受刑人請求檢察官向法院聲請合併定
    應執行刑，有受刑人111年3月24日所簽立之臺灣臺中地方檢
    察署是否請求定應執行刑調查表1份在卷足憑。而受刑人所
    犯如附表所示各罪，其中如附表編號1、2所示部分，前經本
    院以110年度聲字第1549號裁定，合併定應執行刑為有期徒
    刑1年1月。上開刑事判決所定應執行之刑，雖將因本件定應
    執行刑裁定而當然失效，惟揆諸前揭說明，本院審核相關案
    卷，認檢察官聲請為正當，並考量自由裁量之範圍，應受內
    部性界限及不利益變更禁止原則之拘束，更不得重於原裁判
    原定之應執行刑，使受刑人陷於更不利之結果，爰參酌原確
    定判決之定執行刑情形，並衡酌受刑人所犯如附表所示各罪
    分別為妨害自由之私行拘禁罪及共同行使偽造公文書罪(2次
    )，其中2次犯共同行使偽造公文書罪係參與同一詐欺集團，
    於99年3月1日至99年3月11日間所犯，及其手段、動機、目
    的、侵害法益種類、責任非難程度、檢察官之意見等一切情
    狀，並衡以前揭所述之比例原則、責罰相當原則等自由裁量
    權之內部性界限，及外部界限之範圍內，而為整體評價後，
    合併定其應執行刑如主文所示。
四、另按定應執行之刑，應由檢察官向犯罪事實最後判決之法院
    聲請依法裁定之，不能因犯罪之一部分所科之刑業經執行完
    畢，而認檢察官之聲請為不合法，予以駁回。至已執行部分
    ，自不能重複執行，應由檢察官於指揮執行時扣除之，此與
    定應執行刑之裁定無涉。本院審核附表編號1至2所示之罪，
    前於本院定應執行刑之裁定確定後及送執行，嗣經本院以11
    0年度聲字第2475號裁定假釋中付保護管束，參照上開說明
    ，附表編號1、2所示之罪，仍應與附表編號3未執行完畢之
    罪合併定其應執行之刑，嗣檢察官執行時，再予扣除已執行
    部分。又依最高法院刑事大法庭110年度台抗大字第489號裁
    定意旨，「定應執行刑，不僅攸關國家刑罰權之行使，於受
    刑人之權益亦有重大影響，除顯無必要或有急迫情形外，法
    院於裁定前，允宜予受刑人以言詞、書面或其他適當方式陳
    述意見之機會，程序保障更加周全。」，本院於111年4月6
    日函詢受刑人對本件定應執行刑案件有無意見欲表達，並告
    以文到5日內具狀陳述意見，該函文於111年4月11日合法送
    達予受刑人，惟受刑人迄今均未以書面陳述意見，是依最高
    法院上開裁定意旨，本院已予受刑人表示意見之機會，附此
    敘明。
五、據上論結，爰依刑事訴訟法第477條第1項，刑法第53條、第
    51條第5款，裁定如主文。
中　　華　　民　　國　　111 　年　　4 　　月　　21　　日
            刑事第十一庭　審判長法　官　張  意  聰
                                法　官　陳  慧  珊
                                法　官　田  德  煙
以上正本證明與原本無異。
如不服本裁定，得於收受送達後五日內向本院提出抗告書狀（須
附繕本）。因疫情而遲誤不變期間，得向法院聲請回復原狀。

                                書記官  陳  志  德 

中　　華　　民　　國　　111 　年　　4 　　月　　22　　日
受刑人陳柏佑定應執行刑案件一覽表     編號  1 2 3 罪名  妨害自由 偽造文書 偽造文書 宣告刑  有期徒刑6月 有期徒刑9月 有期徒刑10月 犯罪日期  100/01/07 099/03/11 099/03/01 偵查(自訴)機關 年度案號  臺中地檢100年度少連偵字第8號 臺中地檢108年度偵字第28847號 臺中地檢108年度少偵字第56號 最後事實審 法院 臺中地院 中高分院 中高分院  案號 100年度訴字第726號 109年度少上訴字第4號 110年度少上更一字第105號  判決日期 100/03/31 109/07/30 110/09/15  確定 判決 法院 臺中地院 最高法院 最高法院  案號 100年度訴字第726號 110年度台上字第1470號 111年度台上字第170號  判決 確定日期 100/04/25 110/01/21 111/01/27 是否為得易科罰金之案件  是 否 否 備註  臺中地檢101年度執字第522號 臺中地檢110年度少刑執字第4號 臺中地檢111年度執字第2380號(尚未執行)   編號1.2.中高分院110聲1549號裁定應執行有期徒刑1年1月。(受刑人付假釋保護管束中)